Minutes et répertoires du notaire Jean MASSON, décembre 1712 - 28 mai 1750 (étude VII)
Archives nationales
- Minutes de Jean MASSON, 15 novembre 1712 - 30 juin 1750; MC/ET/VII/201 - MC/ET/VII/274
  - Minutes. 1715, janvier - 1715, juin, janvier 1715 - juin 1715; MC/ET/VII/208
    - Contrat d'apprentissage pour six ans, entre Grégoire Maugé, marchand peaussier, demeurant rue Saint-Jacques, et Jean Le Goux, maître graveur, demeurant place Dauphine, au profit de Pierre-Étienne Maugé, âgé de dix-sept ans, fils du comparant, moyennant 300 livres. L'apprenti sera logé, nourri et blanchi., 25 avril 1715 - 21 août 1715; MC/ET/VII/208
      À la suite: 1715, 21 août. Désistement par les parties du contrat ci-dessus.
    - GRAVEUR maître LEROUX (Jean) demeurant place Dauphine § Contrat d'apprentissage de Pierre Etienne MAUGÉ, âgé de 17 ans, pour 6 ans et moyennant la somme de 300 livres payées au maître., 25 avril 1715; MC/ET/VII/208
      contrat d'apprentissage; Leroux, Jean
    - LEROUX (Jean) maître graveur, demeurant Place Dauphine § Contrat d'apprentissage chez .. de Pierre Etienne MAUGÉ, pour 6 ans et moyennant le paiement au maître de 300 livres., 25 avril 1715; MC/ET/VII/208
    - MAUGÉ (Pierre Etienne) âgé de 17 ans, fils de Grégoire MAUGÉ, marchand peaucier et de Marie Charlotte PASQUIER, demeurant Gde rue Saint-Jacques § Contrat d'apprentissage de Pierre Etienne MAUGÉ chez Jean LEROUX, maître graveur, 25 avril 1715; MC/ET/VII/208
      contrat d'apprentissage; Maugé, Pierre Etienne
    - DEFANCE (François) demeurant rue d'Argenteuil § Dépôt du testament de François DEFANCE, 25 avril 1715; MC/ET/VII/208
      testament; Defance, François
    - Contrat d'apprentissage pour six ans, entre Louise Prévost, veuve d'Antoine Cendret, chirurgien major, demeurant rue des Moineaux, et Jean-Nicolas Bisson, maître graveur, demeurant rue Saint-Germain-l'Auxerrois, au profit d'Antoine Prévost, fils de ladite veuve, moyennant 300 livres. L'apprenti sera logé et nourri., 1er mai 1715; MC/ET/VII/208
    - SUPPLIE (Barbe de) veuve de Remy ROGER, gendarme de la Garde du roi, demeurant rue du Cherche-Midi § Dépôt du Testament de Barbe de SUPPLIE, 10 mai 1715; MC/ET/VII/208
      testament; Supplie, Barbe de
    - Constitution de 85 livres de même rente au profit du même (voir à la date du 6 novembre 1714), moyennant 2.125 livres., 14 mai 1715 - 3 octobre 1719; MC/ET/VII/208
    - Foullé (Pierre), marchand orfèvre, place Dauphine § Mariage de .., 26 mai 1715; MC/ET/VII/208
      contrat de mariage; Foullé, Pierre
    - DECAMPS (Jean) Juré mesureur de charbons, demeurant rue des Jardins Saint-Paul. § Dépôt du testament de Jean DECAMPS, 29 mai 1715; MC/ET/VII/208
      testament; Decamps, Jean
    - Buisson (Jean), orfèvre, rue de la Villeneuve § Mariage de .., 5 juin 1715; MC/ET/VII/208
      contrat de mariage; Buisson, Jean
    - CAMPS (Jean de) juré mésureur et contrôleur de charbon demeurant rue des jardins Saint-Paul § Inventaire après le décès de Jean de CAMPS à la requête de Jean de CAMPS, de Nicolas MESSAGER et Toussainte MONGROLLE, sa femme, de Jacques MONGROLLE, et de Jean DUCHARNE, à cause de Jeanne de CAMPS, sa femme, tous neveux et héritiers., 6 juin 1715; MC/ET/VII/208; 8 folios
      inventaire; Camps, Jean de
    - TESTAMENT OLOGRAPHE § Dépôt du TESTAMENT OLOGRAPHE de Jean FRANQUET, 17 juin 1715; MC/ET/VII/208
      testament; Franquet, Jean
    - LEVESQUE (Claude) demeurant maître Tirechappe § Inventaire à la requête de Claude LEVESQUE après le décès de Jacques HERON, maître maçon, son mari., 21 juin 1715; MC/ET/VII/208; 8 folios.
      inventaire; Levesque, Claude
    - Heron (Jacques) maître maçon rue Tirechappe § Inventaire après le décès de .., 21 juin 1715; MC/ET/VII/208
      inventaire; Heron, Jacques
    - MAÇON maître HÉRON Jacques demeurant rue Tire échappe § Inventaire après son décès., 21 juin 1715; MC/ET/VII/208; 8 folios
      inventaire; Héron, Jacques
    - MAÇON maître HÉRON Guillaume demeurant rue Tire échappe § Inventaire à sa requête après le décès de son oncle et créancier, Jacques HÉRON, aussi maître maçon., 21 juin 1715; MC/ET/VII/208; 8 folios
      inventaire; Héron, Guillaume; Héron, Jacques
    - HERON (Jacques) maître maçon, demeurant rue Tirechappe § Inventaire après le décès de. .. à la requête de Claude LEVESQUE, sa veuve, et de Guillaume HERON, maître maçon, son neveu, créancier et héritier en partie., 21 juin 1715; MC/ET/VII/208; 8 folios
    - HERON (Guillaume) maître maçon, demeurant rue Trirechappe § Inventaire à la requête de. .. après le décès de Jacques HERON, maître maçon, son oncle, en sa qualité de créancier et héritier en partie du défunt., 21 juin 1715; MC/ET/VII/208; 8 folios.
      inventaire; Héron, Guillaume
  - Minutes. 1715, juillet - 1715, décembre, juillet 1715 - décembre 1715; MC/ET/VII/209
    - RAGOT de la COUDROIE (Famille) Plusieurs actes., 1715; MC/ET/VII/209
      Ragot de la Coudroie, Famille
    - Cholet (Claude Nicolas) marchand fayancier rue Saint-Honoré § Constitution, 1er juillet 1715; MC/ET/VII/209
      constitution de rente; Cholet, Claude Nicolas
    - GOBET (Marianne) demeurant rue Tirechappe § Inventaire à la requête de Marianne GOBET après le décès de Guillaume YRELANDE, son mari, en son nom et comme tutrice de leurs 2 enfants mineurs (4 folios)., 2 juillet 1715; MC/ET/VII/209
      inventaire; Gobet, Marianne
    - YRELANDE (Guillaume) + batteur de soude, demeurant rue Tirechappe § Inventaire après le décès de Guillaume YRELANDE à la requête de Marianne GOBET, sa veuve, tutrice de leurs 2 enfants mineurs., 2 juillet 1715; MC/ET/VII/209; 4 folios
      inventaire; Yrelande, Guillaume
    - HERON (Jacques) maître maçon Rue Tirechappe § Donation, 3 juillet 1715; MC/ET/VII/209
      donation; Héron, Jacques
    - PASSEMENTERIE magasin de § Vente par Jacques RICHÉ, marchand passementier privilégié suivant la cour, de son privilège et de son magasin de PASSEMENTERIE à Guillaume NOËL, pour la somme totale de 13.368 livres; Inventaire détaillé des marchandises., 14 juillet 1715; MC/ET/VII/209
      inventaire; acte de vente
    - PASSEMENTIER privilégié suivant la Cour RICHÉ (Jacques) demeurant au coin des rues du Roule et de Béthisy. § Inventaire pour la vente de son fonds à Guillaume NOËL, marchand PASSEMENTIER, moyennant le prix de 13.368 livres., 14 juillet 1715; MC/ET/VII/209
      inventaire; acte de vente; Riché, Jacques
    - VALLIER de la Chastaigneraye (Marie) demeurant rue Sainte-Marguerite § Inventaire après le décès de Marie VALLIER à la requête de Jean-François de BAFFIER, son époux, de Louis-Armand VALLIER, marq/e/ de la Chastaigueraye son père, et de Marie VALLIER de FOURVILLE et Marie VALLIER d'EAUBONNE, ses soeurs, 19 juillet 1715; MC/ET/VII/209; 12 folios
      inventaire
    - MELON (Etienne) receveur des tailles et octrois en l'Election de Nevers, demeurant à Paris rue Coquillière. § Contrat de mariage entre Etienne MELON et Marie Anne LE VASSEUR. Nombreuses signatures d'orfèvres et joailliers V. famille MASSE., 21 juillet 1715; MC/ET/VII/209
      contrat de mariage; Melon, Etienne
    - Orfèvres joailliers marchands § Contrat de mariage entre Marie Anne Levasseur, fille de Jean Levasseur .., et de Marie Masse, avec Etienne Melon, receveur des tailles et octrois en l'election de Nevers; nombreuses signatures de parents sous .., 21 juillet 1715; MC/ET/VII/209
      contrat de mariage; Levasseur, Marie Anne; Levasseur, Jean; Masse, Marie; Melon, Etienne
    - MASSE (famille) marchands orfèvres et joailliers à Paris § Contrat de mariage entre Marianne LEVASSEUR, fille de Jean LEVASSEUR de Marie-Anne MASSE, avec Etienne MELON; Signatures de nombreux membres de. .., tous m/es/ orfèvres et Joailliers, accompagnès de leurs femmes., 21 juillet 1715; MC/ET/VII/209
      contrat de mariage; Masse, Famille
    - LEVASSEUR (Marie Anne) demeurant place Dauphine § Contrat de mariage entre Marie Anne LEVASSEUR et Etienne MELON Nombreuses signatures d'orfèvres et joailliers V. famille MASSE., 21 juillet 1715; MC/ET/VII/209
      contrat de mariage; Levasseur, Marie Anne
    - Le Vasseur (Jean) marchand joaillier place Dauphine § mariage de la fille de .., 27 juillet 1715; MC/ET/VII/209
      contrat de mariage; Le Vasseur, Jean
    - CURTAL des MOULINS (Marie) fille majeure, demeurant rue des Marmousets § Dépôt du testament de Marie CURTAL des MOULINS, 29 août 1715; MC/ET/VII/209
      testament; Curtal des Moulins, Marie
    - Inventaire après décès de Jacques Maubois, tourneur pour les ouvrages du roi, dressé dans sa maison, sise place du Carrousel, à la requête de sa veuve Marie-Denise Joly, tutrice de leurs trois filles mineures, ainsi que de leurs enfants majeurs: Madeleine et Jean, ce dernier, tourneur de l'électeur de Bavière, représenté par ladite Madeleine., 30 août 1715; MC/ET/VII/209
      Une Tête, d'après van Dyck (dans un lot) ... 100 s.
      Quatre petites estampes de l'Albane (dans un lot) ... 9 l.
      Documents du Minutier central concernant l'histoire de l'art (1700-1750), par Mireille Rambaud, tome II [études I à X, soit 2357 actes], Paris, Archives nationales, 1971, p. 826 (instrument de recherche imprimé dématérialisé, certaines notices sont plus détaillées dans la version intégrale accessible en ligne par la rubrique 'Autres instruments de recherche', voir contexte dans le Plan d’orientation général - Notaires de Paris, guides thématiques du Minutier).
    - Maubois (Jacques) tourneur pour les ouvrages du Roi place du Carrousel. § Inventaire après décès de .., 30 août 1715; MC/ET/VII/209
      inventaire; Maubois, Jacques
    - MAUBOIS (Jacques) Tourneur pour les ouvrages du roi, demeurant Place du Carrousel § Inventaire après le décès de. .. à la requête de Marie Denise JOLLY, sa veuve et tutrice de leurs 3 filles mineures, et à la requête de Madelon MAUBOIS et de son frère Jean, Tourneur de l'Electeur de Barrère, enfants du défunt et de sa première femme Françoise CHEVALIER -, 30 août 1715; MC/ET/VII/209; 10 folios.
    - Cauroy (Jacques) maître maçon à Pontoise § Mariage de la fille de..., 10 septembre 1715; MC/ET/VII/209
      contrat de mariage; Cauroy, Jacques
    - HEURLEUT (Marie de) demeurant rue de Grenelle § Inventaire à la requête de Marie de HEURLEUT après le décès d'Edme PAUTRAT, marchand de vins, son mari, en son nom et comme tutrice de leurs 5 enfants mineurs., 13 septembre 1715; MC/ET/VII/209; 4 folios.
      inventaire; Heurleut, Marie de
    - PAUTRAT (Edme) marchand de vins, demeurant rue de Grenelle § Inventaire après le décès de Edme PAUTRAT à la requête de Marie de HEURLEUT, sa veuve, en son nom et comme tutrice de leurs 5 enfants mineurs., 13 septembre 1715; MC/ET/VII/209; 4 folios
      inventaire; Pautrat, Edme
    - CUPER (Abel) marchand de vins, demeurant rue de Poitou § Inventaire après le décès de Abel CUPER à la requête de Marguerite de VILLIERS, sa veuve de Simon CUPER, marchand horloger à Blois, son frère et d'Anne CUPER, sa soeur, femme d'Isaac RIDON, maître ouvrier en soie à Tours; Inventaire des caves, 12 octobre 1715; MC/ET/VII/209; 12 folios
      inventaire après décès; Cuper, Abel
    - Cuper (Simon) maître horloger à Blois § Inventaire, 12 octobre 1715; MC/ET/VII/209
      inventaire; Cuper, Simon
    - VILLIERS (Marguerite de) demeurant rue de Poitou. § Inventaire de la requête de Marguerite de VILLIERS après le décès d'Abel CUPER, marchand de vins, son mari; Inventaire des cases, 12 octobre 1715; MC/ET/VII/209; 12 folios
      inventaire; Villiers, Marguerite de
    - Senigou (Cesar) marchand joaillier à Paris § bail par la veuve de .., 15 octobre 1715; MC/ET/VII/209
      bail; Senigou, César
    - Pannier (Jacques) maître horloger rue de la Verrerie § bail, 15 octobre 1715; MC/ET/VII/209
      bail; Pannier, Jacques
    - Favereau (Hugues) maître brodeur à Paris § ouvrages faits pour le comte de Vilugagnon Obligation, 21 octobre 1715; MC/ET/VII/209
      obligation; Favereau, Hugues
    - Bail pour cinq ans et neuf mois, par Joseph Vivien, à Pierre Sonnet, marchand mercier, demeurant quai Pelletier, de partie d'une maison (boutique et dépendance), sise rue Saint-Honoré où demeure le bailleur, et dont il est principal locataire, moyennant 700 livres de loyer annuel., 23 octobre 1715; MC/ET/VII/209
      Documents du Minutier central concernant l'histoire de l'art (1700-1750), par Mireille Rambaud, tome II [études I à X, soit 2357 actes], Paris, Archives nationales, 1971, p. 400 (instrument de recherche imprimé dématérialisé, certaines notices sont plus détaillées dans la version intégrale accessible en ligne par la rubrique 'Autres instruments de recherche', voir contexte dans le Plan d’orientation général - Notaires de Paris, guides thématiques du Minutier).
    - Cuper (Simon) horloger à Blois § liquidation, 23 octobre 1715; MC/ET/VII/209
      Cuper, Simon
    - Procuration passée par Joseph Vivien et Martine Letoffé, son épouse, en faveur de Jean Comptour, bourgeois de Paris, pour recevoir les arrérages échus et à échoir de 204 livres de rente sur les aides et gabelles., 26 octobre 1715; MC/ET/VII/209
    - Goret (sieur) pendule faite par .. dans sa boite d'écaille tortue ornée de 4 figures de cuivre dont une Renommée § Etat reconnu, 29 octobre 1715; MC/ET/VII/209
    - LE HARDY (François) écuyer, seigneur de Gaillon et de Neufmoutiers § Testament olographe de François LE HARDY déposé par Jean-François DOBINGUET, prêtre, 2 novembre 1715; MC/ET/VII/209
      testament; Le Hardy, François
    - TESTAMENT OLOGRAPHE § Dépôt par Jean François DOBINGUET, prêtre de Saint-Nicolas-des-Champs, du TESTAMENT OLOGRAPHE de François LEHARDY, écuyer, seigneur de Gaillon et de Neufmontiers., 2 novembre 1715; MC/ET/VII/209
      testament; Lehardy, François
    - Belhomme (Pierre) maître peintre quai de la Mégisserie § Constitution, 8 novembre 1715; MC/ET/VII/209
      constitution de rente; Belhomme, Pierre
    - PAPILLON (Charlotte-Françoise) demeurant rue Saint-Louis. § Contrat de mariage entre Charlotte-Françoise PAPILLON et Pierre BIZOT, marchand orfèvre-joaillier., 24 novembre 1715; MC/ET/VII/209
      contrat de mariage; Papillon, Charlotte-Françoise
    - Papillon (Paul), marchand orfèvre joaillier, rue Saint-Louis § Mariage de la fille de .., 24 novembre 1715; MC/ET/VII/209
      contrat de mariage; Papillon, Paul
    - ORFÈVRE joaillier, marchand, PAPILLON Paul, demeurant rue Saint-Louis § Contrat de mariage de sa fille avec Pierre BIZOT, marchand orfèvre joaillier, 24 novembre 1715; MC/ET/VII/209
      contrat de mariage; Papillon, Paul; Bizot, Pierre
    - Bizot (Pierre), marchand orfèvre joaillier, rue Saint-Louis § Mariage de .., 24 novembre 1715; MC/ET/VII/209
      contrat de mariage; Bizot, Pierre
    - PAPILLON (Paul) marchand orfèvre joaillier, marié à Charlotte EPSTIN, demeurant rue Saint-Louis § Signature par. .. au contrat de mariage de Charlotte - Françoise, sa fille, avec Pierre BIZOT, marchand orfèvre-joaillier, 24 novembre 1715; MC/ET/VII/209
    - BIZOT (Pierre) marchand orfèvre, joaillier, demeurant rue Saint-Louis § Contrat de mariage entre. .. et Charlotte-Françoise PAPILLON, 24 novembre 1715; MC/ET/VII/209
    - Delacour (Robert) maître menuisier rue Sainte-Avoye § Transport, 26 novembre 1715; MC/ET/VII/209
      Delacour, Robert
    - Pinson (Jean), maître menuisier, rue de Cléry § Transport, 26 novembre 1715; MC/ET/VII/209
      cession; Pinson, Jean
    - PEYRARD (Jeanne) épouse non connue en liens de Julien BARRAIRE, marchand tapissier, demeurant rue des Bourdonnais § Dépôt du testament de Jeanne PEYRARD, 6 décembre 1715; MC/ET/VII/209
      testament; Peyrard, Jeanne
  - Minutes. 1716, janvier - 1716, mai, janvier 1716 - mai 1716; MC/ET/VII/210
    - Faverelle (Claude) menuisier rue de Beauvais § Mariage de .., 26 janvier 1716; MC/ET/VII/210
      contrat de mariage; Faverelle, Claude
    - Faverel (Jean) menuisier § Mariage du fils de .., 26 janvier 1716; MC/ET/VII/210
      contrat de mariage; Faverel, Jean
    - Obligation de Martine Letoffé, femme de Joseph Vivien, demeurant rue Saint-Louis-en-l'Ile, en son nom et comme procuratrice de son mari, envers Pierre-François Vivien, bourgeois de Paris, demeurant rue des Gobelins au faubourg Saint-Marcel, de la somme de 1.000 livres., 29 janvier 1716 - 3 mars 1716; MC/ET/VII/210
      À la suite de l'obligation: 1716, 3 mars. Quittance de remboursement.
      Pièce jointe: 1715, 31 octobre. Procuration donnée à Martine Letoffé, sa femme, par Joseph Vivien, 'étant sur le point et ayant l'ordre de leurs Altesses Électorales de se rendre auprès d'Elles incessamment' avec pouvoir d'administrer ses affaires, et même de 'recevoir soit du trésor royal ou des mains des trésoriers de leurs Altesses Électorales, les sommes portées en leurs ordonnances'.
    - Devienne (Jean) marchand joaillier rue du Roule § Quittance, 11 février 1716; MC/ET/VII/210
      quittance; Devienne, Jean
    - Delapierre (Michel), marchand orfèvre, quai des Orfèvres § Quittances, 11 février 1716; MC/ET/VII/210
      quittance; Delapierre, Michel
    - Hanet (N.) horloger à Paris § Quittance, 11 février 1716; MC/ET/VII/210
      quittance; Hanet, Nicolas
    - Motheux (Maturin) potier d'étain rue Saint-Denis § titre nouvel, 17 février 1716; MC/ET/VII/210
      titre nouvel; Motheux, Maturin
    - Raguin (Jean Baptiste Clément) serrurier rue Béthisy § Mariage de .., 18 février 1716; MC/ET/VII/210
      contrat de mariage; Raguin, Jean Baptiste Clément
    - Rouzeau (François) entrepreneur des bâtiments Cul de Sac de l'Opera § Transport de bail, 26 février 1716; MC/ET/VII/210
      bail; Rouzeau, François
    - Faveran (Dominique) maître graveur Cour Lamoignon § Notoriété, 17 mars 1716; MC/ET/VII/210
      Faveran, Dominique
    - Lespicier (Louis) maître graveur Vieille Cour du Palais § Notoriété, 17 mars 1716; MC/ET/VII/210
      Lespicier, Louis
    - Masson (Noël) architecte bourgeois de Paris § bail par la veuve de .., 22 mars 1716; MC/ET/VII/210
    - Faveran (Dominique) maître graveur Cour de Lamoignon § Notoriété, 24 mars 1716; MC/ET/VII/210
    - Contrat de mariage entre Jacques Ducrocq, contrôleur de la maison du duc d'Orléans, régent du royaume, demeurant cloître Saint-Germain-l'Auxerrois, et Marguerite-Florimonde Vary, veuve d'Antoine Dupré, maître peintre, demeurant susdit cloître., 19 avril 1716; MC/ET/VII/210
      Pièces jointes: 1716, 27 août. Mémoire des effets mobiliers et immobiliers du sieur Ducrocq, se montant à la somme globale de 19.086 livres.
      TABLEAUX.
      Une Bataille, tableau rond du Bourguignon, b.b.d. ... 10 l.
      Quatre tableaux de dévotion, sur cuivre, de Francken, b.b.d. ... 20 l.
      Un tableau, de Teniers, b.b.d. ... 20 l.
      Un Bacchus, de Brébiette ... 10 l.
      Une Cuisine, de Kalf ... 10 l.
      Paysage, de van Uden, b.b.d. ... 10 l.
      Tête de femme, du Titien, b.b.d. ... 20 l.
      - 25 tableaux sans noms d'auteurs, peints sur toile, bois, cuivre et vélin, prisés entre 5 et 50 livres: sujets religieux, 5; mythologie, 2 (Bain de Diane, en miniature, Mercure qui enlève une fille); portraits, 3 (1, Marie de Médicis); genre, 2 (Figure jouant un instrument, Enfant jouant avec une chèvre); fleurs, 1 (sur vélin, 50 l.) têtes, 2 (Empereur turc, Jeune Femme).
      1716, 27 août. Mémoire des effets appartenant à Marguerite-Florimonde Vary, se montant à la somme de 9.755 livres 4 sols 5 deniers.
      Deux Batailles, formant pendants, du Bourguignon ... 114 l.
      Une Vierge, d'après le Guide ... 10 l.
      Tête du peintre van Dyck ... 3 l.
      Paysage, du Guaspre ... 35 l.
      Saint Jérôme, du Dominiquin, b.b.d. et un Grand Prêtre de la Loi, de l'Espagnolet, b.b.d. ... 370 l.
      Une Vénus, d'après le Titien ... 20 l.
      Une grande Vénus, du Titien, b.b.d. ... 1.810 l.
      Une Sainte Famille, de Raphaël ... 605 l.
      Trois dessins, d'après le Corrège ... 50 l.
      Petit Paysage, du Guaspre, b.d. ... 60 l.
      Une Vierge, par Sassoferrato ... 100 l.
      Une autre Vierge, du même ... 30 l.
      Un Crucifix, du Cignani ... 50 l.
      Un Crucifix, d'après Le Brun, b.d. ... 6 l.
      Saint François, de Frère Luc, b.b.d. ... 20 l.
      Deux Paysages, de M. Vary ... 60 l.
      - 7 tableaux sans noms d'auteurs peints sur toile ou sur cuivre, estimés de 10 à 16 livres: sujets religieux, 1; marines, 4; fleurs, 2.
      PLANCHES GRAVÉES.
      Quatre planches de cuivre rouge: Les Quatre Éléments, gravées d'après l'Albane ... 400 l.
      Documents du Minutier central concernant l'histoire de l'art (1700-1750), par Mireille Rambaud, tome II [études I à X, soit 2357 actes], Paris, Archives nationales, 1971, p. 828 (instrument de recherche imprimé dématérialisé, certaines notices sont plus détaillées dans la version intégrale accessible en ligne par la rubrique 'Autres instruments de recherche', voir contexte dans le Plan d’orientation général - Notaires de Paris, guides thématiques du Minutier).
    - Bridart dit Brillon (Claude) tapissier, valet de chambre du duc d'Orléans et garde-meuble au palais de Saint-Cloud à Saint-Cloud § Vente de maison, 21 avril 1716; MC/ET/VII/210
      acte de vente; Bridart dit Brillon, Claude
    - Lecointe (Pierre), orfèvre, à Caen § Constitution, 29 avril 1716; MC/ET/VII/210
      constitution de rente; Lecointe, Pierre
    - Chaufroy (Jean) maître brodeur rue Saint-Honoré § Testament de .., 2 mai 1716; MC/ET/VII/210
      testament; Chaufroy, Jean
    - Fontainejean (abbaye de) § déclaration des biens et revenus depuis le partage de 1671 jusqu'en février 1707 pièce annexe; Obligation, 14 mai 1716; MC/ET/VII/210
      partage; obligation; déclaration; Fontainejean, abbaye de
    - Barré (François) maître serrurier Cour du Palais § transport de bail, 19 mai 1716; MC/ET/VII/210
      bail; Barré, François
    - Frin (Jean), marchand orfèvre joaillier, rue de Lamoignon § Transport de bail, 19 mai 1716; MC/ET/VII/210
      Frin, Jean
    - Michel (Dominique), maître menuisier, rue de Lamoignon § Transport de bail, 19 mai 1716; MC/ET/VII/210
      bail; Michel, Dominique
    - Caffin (François) Serrurier ordinaire des bâtiments du Roi rue Froid manteau § Compte, 22 mai 1716; MC/ET/VII/210
      Caffin, François
    - Fordrin (Louis) serrurier ordinaire des bâtiments du Roi rue de Béthisy § Compte, 22 mai 1716; MC/ET/VII/210
      Fordrin, Louis
    - Bail de meubles pour cinq mois, par Firmin Cagnard, marchand tapissier, demeurant sous les piliers de la Tonnellerie, à Jacques Duthuillé, marchand tapissier, demeurant rue de la Verrerie, moyennant 50 livres., 30 mai 1716; MC/ET/VII/210
      L'Histoire de Jacob, Flandre, 5 pièces, grands personnages, 16 aunes de cours sur 2 2/3, et un morceau de tapisserie d'Auvergne, à grands personnages, de 2 aunes de cours sur 2 1/2.
      Documents du Minutier central concernant l'histoire de l'art (1700-1750), par Mireille Rambaud, tome II [études I à X, soit 2357 actes], Paris, Archives nationales, 1971, p. 1066 (instrument de recherche imprimé dématérialisé, certaines notices sont plus détaillées dans la version intégrale accessible en ligne par la rubrique 'Autres instruments de recherche', voir contexte dans le Plan d’orientation général - Notaires de Paris, guides thématiques du Minutier).
    - Dupré (Antoine), maître peintre, à Paris § Mariage de la veuve de .., 19 août 1716; MC/ET/VII/210
      contrat de mariage; Dupré, Antoine
  - Minutes. 1716, juin - 1716, juillet, juin 1716 - juillet 1716; MC/ET/VII/211
    - Bachelier (Luc) horloger rue de la Huchette § Inventaire, 3 juin 1716; MC/ET/VII/211
      inventaire; Bachelier, Luc
    - Dépôt par François Roumier, sculpteur, demeurant rue de la Mortellerie, d'un billet en date du 12 août 1715, signé Le Picq et Du Pré, de la somme de 92 livres 10 sols payable au porteur. Dépôt fait en exécution de l'édit de mai 1716., 5 juin 1716 - 16 juillet 1716; MC/ET/VII/211